【裁判字號】    99,訴,4
【裁判日期】    990512
【裁判案由】    妨害性自主
【裁判全文】
臺灣澎湖地方法院刑事判決                 99年度訴字第4號
公  訴  人  臺灣澎湖地方法院檢察署檢察官
被      告  丁○○
指定辯護人  本院公設辯護人乙○○  
上列被告因妨害性自主案件，經檢察官提起公訴（98年度偵字第
908號），本院判決如下：
    主  文
丁○○犯強制性交罪，處有期徒刑參年貳月。
    事  實
一、丁○○與成年之甲○（真實姓名、年籍均詳卷）均因毒品案
    件，同在臺灣澎湖監獄服刑（甲○執行無期徒刑；丁○○執
    行殘刑，指揮書執畢日期為民國99年6月19日）。丁○○曾
    屢次要求甲○扒開臀部讓他看屁眼（肛門）而引起甲○不悅，
    甲○並透過另一受刑人向丁○○表達不願受類此之侵擾之意
    ，詎丁○○仍基於強制性交之犯意，於98年11月13日，在監
    獄工場浴廁內，趁甲○全裸彎身洗衣不備之際，用手強力將甲
    ○臀部扒開，再將手指插入甲○肛門內，甲○閃躲後約莫3分
    鐘，丁○○又利用其幫甲○擦背之機會，再將手指插入甲○肛
    門內，以上開違反甲○意願之方法對甲○性交得逞。
二、案經臺灣澎湖監獄移送臺灣澎湖地方法院檢察署檢察官偵查
    起訴。
    理  由
一、訊據被告丁○○矢口否認有何強制性交之犯行，辯稱：伊摸
    甲○之臀部是在跟甲○玩，伊沒有強制性交之故意云云。惟查
    ：
（一）證人即被害人甲○於本院審理中證稱：「（問）起訴當天
      （即98年11月13日）被告都只是用嘴巴講還是有以其他動
      作壓制你？（答）當時是在浴室（監獄工場浴室與廁所相
      連）洗澡，我們洗衣服都是彎腰下去洗，他就突然過來用
      手把我的屁股扒開，然後手指伸進去我的屁眼。」、「（
      問）被告做不雅動作時間大約多久？（答）3、4秒。」、
      「（問）被告做此動作，你有何反應？（答）我馬上閃開
      。被告口氣很不好說，是怎樣，不好了是不是。」、「（
      問）後來被告還有再做什麼嗎？（答）我繼續在那邊洗，
      被告又說要幫我搓背，我怕不答應他，他又會找我麻煩，
      結果他幫我擦背的時候，他突然又用手指從我的屁眼插進
      去。」、「（問）後來你有何反應？（答）我也是一樣又
      閃開了，被告一樣又不好的口氣，我趕快洗一洗就出去了
      ，因為那個浴室很小，也很難走到別的地方，所以我就趕
      快洗一洗出去。」，已就被告於何時、地如何強力以手指
      2次插入其肛門等情，詳為供述，且與其於98年12月18日
      偵查中之指訴一致，該證詞並無瑕疵，應屬可採。參諸被
      告於98年11月16日接受臺灣澎湖監獄約談時亦自承以手指
      插入被害人甲○肛門一節，此有臺灣澎湖監獄收容人談話
      筆錄及被告自書之自白書各1紙附卷可稽等情，堪認被告
      丁○○確於98年11月13日，在監獄工場浴廁內，2次強力
      以手指插入被害人甲○肛門。又被害人甲○於偵審中另指證
      被告丁○○於案發前即屢次要求甲○扒開臀部讓他看屁眼
      ，甲○不悅而透過另一受刑人向被告丁○○表達不願受類
      此之侵擾之意等情，為被告於本院審理中所不否認，被告
      丁○○既已明知甲○不願受其侵擾之意願，竟仍2次強力以
      手指插入被害人甲○肛門，其有強制性交甲○之犯意與行為
      ，至為灼然。
（二）本件事證明確，被告上開犯行，洵堪認定。被告所辯係卸
      責之詞，不足採信。
二、核被告所為，係犯刑法第221條第1項強制性交罪。被告先後
    2次以手指插入被害人肛門，犯罪時、地密接，且侵害同一
    法益，為接續犯，僅論以一罪。又公訴人雖僅起訴被告1次
    插入被害人甲○肛門之犯行，惟被告另次以手指插入被害人甲
    ○肛門部分，因與起訴論罪之該次有接續犯之事實上一罪關
    係，為起訴效力所及，本院自應併為審理。爰審酌被告在監
    服刑接受教化，不思改過遷善，反為本件強制性交之犯行，
    至不足取；且犯後先於本院準備程序中表示認罪，於本院審
    理中又翻異前詞而否認犯罪，態度反覆，未見悔意等一切情
    狀，量處被告如主文所示之刑。
據上論斷，應依刑事訴訟法第299條第1項前段、第267條，刑法
第221條第1項，判決如主文。
本案經檢察官丙○○到庭執行職務。
中    華    民    國    99    年    5     月    12    日
                  刑事庭  審判長法  官  管安露
                                法  官  李宛玲
                                法  官  陳順輝
以上正本證明與原本無異。
如不服本判決應於收受判決後10日內向本院提出上訴書狀，並應
敘述具體理由；其未敘述上訴理由者，應於上訴期間屆滿後20日
內向本院補提理由書（均須按他造當事人之人數附繕本）「切勿
逕送上級法院」。
中    華    民    國    99    年    5     月    12    日

                                書記官  王耀煌

司法院資訊處製作；財團法人民間司法改革基金會備份。
